臺灣高等法院民事裁定
111年度非抗字第22號
再抗告人    宏有水電有限公司

法定代理人  吳坤焱  
代  理  人  林紹源律師
            李慧君律師
上列再抗告人與相對人鉅明營造股份有限公司間本票裁定事件，
再抗告人對於中華民國111年1月13日臺灣臺北地方法院110年度
抗字第386號裁定提起再抗告，本院裁定如下：
    主  文
再抗告駁回。
再抗告程序費用由再抗告人負擔。 
    理  由
一、按對於抗告法院所為抗告有無理由之裁定再為抗告，依非訟
    事件法第45條第3項規定，僅得以其適用法規顯有錯誤為理
    由為限。次按所謂適用法規顯有錯誤，係指確定判決所適用
    之法規顯然不合於法律規定，或與司法院現尚有效及大法官
    之解釋，或消極的不適用法規顯然影響裁判者而言。又第三
    審為法律審，其所為判決以第二審判決所確定之事實為基礎
    ，上開規定所謂適用法規顯有錯誤，對第三審判決言，應以
    該判決依據第二審判決所確定之事實而為之法律上判斷，有
    適用法規顯有錯誤之情形為限（最高法院109年度台再字第6
    號判決意旨參照）。再按本票執票人依票據法第123條規定
    聲請法院裁定許可對發票人強制執行，性質上係屬非訟事件
    ，此項聲請之裁定，及抗告法院之裁定，僅依非訟事件程序
    以審查強制執行許可與否，並無確定實體上法律關係存否之
    效力，如發票人就票據債務之存否有爭執時，應由發票人提
    起確認之訴，以資解決（最高法院57年台抗字第76號判決先
    例參照）。
二、本件相對人執再抗告人為發票人，發票日為民國103年5月9
    日，票號TH053755，面額新臺幣（下同）1,138萬7,775元，
    到期日為110年9月22日，免除作成拒絕證書之本票乙紙（下
    稱系爭本票），向原法院聲請裁定就上開票面金額及自110
    年9月22日起至清償日止，按年息6%計算之利息准予強制執
    行，經原法院司法事務官以110年度司票字第16516號裁定准
    許為強制執行（下稱系爭本票裁定）。再抗告人不服，提起
    抗告，經原裁定以系爭本票依形式上審查，合於裁定許可強
    制執行之要件，再抗告人主張系爭本票所載到期日係相對人
    變造、相對人之票據債權已罹於時效，均屬實體上法律關係
    之爭執，應由再抗告人另行提起訴訟解決，而駁回再抗告人
    之抗告。再抗告人不服，再為抗告。再抗告意旨略以：系爭
    本票未載到期日，為見票即付之本票，自發票日103年5月9
    日開立，至今已逾3年，票據上之權利依法顯然已失效；系
    爭本票上到期日記載之筆跡，明顯與其他票據上記載之字跡
    不符，為肉眼可見之變造，是於審查形式程序時即可判斷，
    是否符合裁定得強制執行，不無疑義。為此提起再抗告，聲
    明廢棄原裁定等語。
三、經查，系爭本票外觀上已完成本票應記載事項，相對人並已
    主張其屆期提示未獲付款，為原裁定所確定之事實，則原裁
    定認原法院司法事務官依票據法第123條規定，以系爭本票
    裁定准予強制執行，核無不合，因而駁回再抗告人之抗告，
    適用法規並無違誤。再抗告人於原法院提起抗告意旨所謂系
    爭本票之到期日係相對人自行變造，相對人之票據債權已罹
    於時效云云，係屬實體抗辯事項，非本件非訟事件程序所得
    審究，且原裁定亦已說明上旨及應由再抗告人另行提起訴訟
    以資解決。從而，再抗告意旨指摘原裁定不當，求予廢棄，
    為無理由，應予駁回。
四、爰裁定如主文。   
中　　華　　民　　國　　111 　年　　3 　　月　　10　　日
                  民事第十九庭
                      審判長法  官  魏麗娟 　
                            法  官  潘進柳
                            法  官  郭佳瑛
正本係照原本作成。
不得抗告。
中　　華　　民　　國　　111 　年　　3 　　月　　10　　日
 　　　　　　　　　　　　 
　　　　　　　　　　　　　  書記官  黃麗玲